# 是汽车确认固定资产的条件吗？

提问人：yushang3975 时间：2021-09-26 08:05:05
请教陈版：
某国企A公司，十几年前购买一辆小车，记入固定资产，行驶证是以下属子公司B的名义办理的，今年已经报废，处置收入发票是开具给B公司，机动车行驶证应该不是车辆确认为固定资产的必须条件吧，所以在A公司确认资产计提折旧，应该是可行的？并不需要对这十几年的账务进行追溯调整吧？
只是报废收入要由B公司转给A公司吧？纳税义务也是由A完成？
谢谢！

回答人：chenyiwei
如果虽然办理在子公司名下，但实际上是由母公司支配使用的，则确认为母公司的固定资产，折旧计提在母公司账面。处置收益如果由子公司收取的，则作为母公司对子公司的资本性投入处理。